【裁判字號】    89,上易,2535
【裁判日期】    891121
【裁判案由】    違反著作權法
【裁判全文】
臺灣高等法院臺中分院刑事判決          民國八十九年度上易字第二五三五號
    上  訴  人  臺灣彰化地方法院檢察署檢察官
    被      告  甲○○
右上訴人因被告違反著作權法案件，不服臺灣彰化地方法院中華民國八十九年八月十
八日第一審判決（民國八十七年度易字第一二四○號，起訴案號：臺灣彰化地方法院
檢察署民國八十七年度偵字第三五五四、四六四九號），提起上訴，本院判決如左：
    主      文
上訴駁回。
    事      實
一、公訴意旨略以：被告甲○○係擔任進明國際股份有限公司（以下簡稱進明公司）
    之總經理職務，明知該公司之「自動急速定型加硫機」、「蒸氣皮面軟化機」、
    「立體熱風對流烘乾機」產品銷售目錄攝影圖片由川奇公司享有著作財產權，竟
    未徵得川奇公司同意，而與進明公司董事長張雅筑擅自將前開攝影圖片翻印重製
    於進明公司之產品銷售目錄上，發送予客戶參考選購，因認被告甲○○共同涉犯
    著作權法第九十一條第一項及商標法第六十二條第一項第二款罪嫌。
二、經查，公訴人認被告甲○○涉犯前開罪嫌，係以被告甲○○與張雅筑係夫妻關係
    ，二人共同經營進明公司，且被告甲○○為進明公司之總經理，亦曾在川奇公司
    任職十三年，於離職後始與張雅筑共同設立進明公司及進明公司內並無成立宣傳
    部門或產品銷售推展部門等為其論據。惟按犯罪事實應依證據認定之，無證據不
    得推定其犯罪事實。又不能證明被告犯罪者，應諭知無罪之判決，刑事訴訟法第
    一百五十四條、第三百零一條第一項分別定有明文。訊據被告甲○○堅詞否認有
    違反著作權法之犯行，辯稱：系爭進明公司產品銷售目錄製作時，伊人在大陸等
    語。經查，系爭川奇公司享有著作財產權之產品銷售目錄攝影圖片，乃進明公司
    董事長張雅筑交予該公司職員林丙寅剪貼編列後，再於八十八年五月底委由不知
    情之電腦照相業者蕭國鼎以電腦照相製版技術翻印重製，同年六月初製成於進明
    公司之產品銷售目錄上，其間被告甲○○均未參與等節，業據共同被告張雅筑、
    證人林丙寅、蕭國鼎在原審法院訊問中供述明確，彼三人所述情節互核相符，自
    可採為有利於被告甲○○之證據。雖被告甲○○辯稱：系爭進明公司產品銷售目
    錄製作時間係在八十八年十二月間，彼時伊人在大陸，並未參與前揭目錄製作業
    務云云，且舉出護照入出境記錄及請款單影本各一份為據。然查，系爭川奇公司
    享有著作財產權之產品銷售目錄攝影圖片，乃進明公司職員林丙寅剪貼編列後，
    於八十八年五月底委由不知情之電腦照相業者蕭國鼎以電腦照相製版技術翻印重
    製，並於同年六月初製成於進明公司之產品銷售目錄上乙節，已據證人蕭國鼎證
    述如前，且有證人所有帳冊明細影本一紙存卷可參，衡諸一般社會常情，業者之
    製作產品時間與其請款時間本有時間落差，是系爭進明公司產品銷售目錄之製成
    時間，自應以證人所述較為準確。雖本院認被告甲○○上述辯解尚非足採，惟揆
    諸進明公司與蕭國鼎往來間，均由證人林丙寅負責，被告甲○○並未與聞，是縱
    然甲○○於八十八年五月底至同年六月間期間，其身在臺灣地區，然而本件既查
    無積極證據足證被告甲○○有公訴人所指之犯行，依照首揭法條規定，即應認被
    告甲○○犯罪不能證明，原審就此部分為無罪之諭知，核無不當。檢察官上訴意
    旨，指證人係進明公司職員，其證言不可採及被告為進明公司總經理當有參與公
    訴人所指前揭犯罪行為云云，難認有據，其上訴為無理由，應予駁回。
三、據上論斷，應依刑事訴訟法第三百六十八條，判決如主文。
本案經檢察官張秋源到庭執行職務。
中      華      民      國    八十九     年     十一    月    二十一    日
                                  臺灣高等法院臺中分院刑事第六庭
                                        審判長法  官  李  文  雄
                                              法  官  陳  嘉  雄
                                              法  官  龔  永  昆
右正本證明與原本無異。
不得上訴。
                                              書記官  陳  麗  玉
中      華      民      國    八十九     年     十一    月    二十二    日
                                                                        Ｄ


司法院資訊處製作；財團法人民間司法改革基金會備份。
